【裁判字號】    97,簡上,129
【裁判日期】    970616
【裁判案由】    竊盜
【裁判全文】
臺灣彰化地方法院刑事判決             97年度簡上字第129號
上  訴  人
即  被  告  甲○○
                      弄6號
上列上訴人因竊盜案件，不服本院彰化簡易庭九十七年度彰簡字
第三六三號中華民國九十七年三月二十八日第一審簡易判決（原
檢察官聲請簡易判決處刑案號：九十七年度偵字第一一九六號）
，本院管轄第二審合議庭判決如下：
    主文
上訴駁回。
    事實及理由
一、本案經本院審理結果，認第一審判決認事用法及量刑，均無
    不當，應予維持，並引用第一審判決書記載之事實、證據及
    理由（如附件）。
二、本件上訴人即被告甲○○（以下簡稱被告）上訴意旨略以：
    我有在新成百貨行購買四個髮夾，但我並沒有竊取該百貨行
    之髮夾，亦無將髮夾藏放在內衣裡面，請求鈞院撤銷原判決
    改為被告無罪之判決云云。
三、訊據被告固坦承於民國九十七年一月三十一日上午十時許至
    彰化縣彰化市○○路一四三巷八號新成百貨行購物之事實，
    惟矢口否認有何竊盜犯意，辯稱：我並沒有竊取該百貨行之
    髮夾，亦無將髮夾藏放在內衣裡面云云。惟查，證人即被害
    人乙○○於本院審理時到庭證稱：我是在巡視現場的時候，
    發現被告把賣場的東西塞進去內衣裡面，我就拿一個籃子要
    給被告裝，但是被告仍是繼續將東西塞在內衣裡面，我就在
    門外等被告，並且告訴被告，只要她將內衣裡面的東西拿出
    來結帳，並寫悔過書，我就不追究，但是被告還是執意要往
    門外走。被告當時有結帳兩個髮夾，我在門口攔被告的時候
    ，她就將塞在內衣裡的髮夾拿出來丟在地上。被告到警察局
    的時候反咬我說我搶她的東西。本案案發時我馬上報警，警
    察不到五分鐘就來了。卷內的兩張發票（按即000000
    00號及00000000號統一發票）是被告分兩次結帳
    ，但結帳的東西不包括被告藏在內衣的兩個髮夾等語，本院
    審酌證人乙○○到庭具結作證，係以刑事責任擔保其證言之
    真實性，本件證人既已到庭就當時所見情形證述綦詳，並無
    何違常理之處，而其與被告並不認識，彼此間亦無任何嫌隙
    ，當不至甘冒涉犯偽證罪之風險，蓄意構陷被告之理，且證
    人前開證言又無顯著瑕疵或與事實不符之處，是其證述應值
    採信。此外並有贓物認領保管單一份及照片八幀在卷可資佐
    證，是以本件被告所辯顯係事後卸責之詞，不足採信，本件
    事證已臻明確，被告犯行堪予認定。
四、原審認被告犯刑法第三百二十條第一項竊盜犯行事證明確，
    據以論罪科刑，並參酌案情，判處被告拘役二十日，並諭知
    易服勞役之折算標準，核無不當，上訴人指摘原判決不當，
    聲請撤銷原判決，改判決被告無罪，為無理由，應駁回其上
    訴。
據上論斷，應依刑事訴訟法第四百五十五條之一第一項、第三項
、第三百六十八條、第三百七十三條，判決如主文。
本件經檢察官吳曉婷到庭執行職務。
中    華    民    國    97    年    6     月    16    日
                        臺灣彰化地方法院刑事第二庭
                            審判長法官   石馨文
                            法      官   黃齡玉
                            法      官   尚安雅
以上正本證明與原本無異。
本件不得上訴。
中    華    民    國    97    年    6     月    17    日
                            書  記  官   洪年慶


司法院資訊處製作；財團法人民間司法改革基金會備份。
